【裁判字號】    99,抗,856
【裁判日期】    990927
【裁判案由】    聲請具保停止羈押
【裁判全文】
臺灣高等法院臺中分院刑事裁定           99年度抗字第856號
抗  告  人
即  被  告  甲○○
上列抗告人即被告因違反毒品危害防制條例案件，聲請具保停止
羈押，不服臺灣臺中地方法院中華民國99年9月2日裁定（99年度
訴字第1618號），提起抗告，本院裁定如下：
    主  文
抗告駁回。
    理  由
一、原裁定意旨略以：(一)本件被告甲○○因違反毒品危害防制條
    例案件，經原審法院訊問後，認其涉犯毒品危害防制條例第
    4 條第2項之販賣第二級毒品罪嫌疑重大，所犯為最輕本刑5
    年以上有期徒刑之重罪，且因罪責重大，其逃匿規避審判、
    執行之可能性甚高，有相當理由足認有逃亡之虞，認有刑事
    訴訟法第101條第1項第1、3款之情形而有羈押之必要，而於
    民國99年6月8日裁定執行羈押。茲本案業經原審法院於99年
    8月18日判處被告應執行有期徒刑9年，因羈押期間將屆滿，
    原審法院覆核卷內一切情狀並依法訊問被告後，認被告前述
    刑事訴訟法第101條第1項第1款、第3款之羈押原因依然存在
    ，仍有繼續羈押之必要，應自99年9月8日起延長羈押2月。
    (二)被告甲○○另於99年9月2日庭訊時以言詞聲請具保停止羈
    押，其選任辯護人亦為其具狀聲請具保停止羈押，其聲請意
    旨略為：「被告被羈押迄今已近五月之久，歷經父親過世，
    遲未能為父親上香，被告在看守所期間表現良好，復經判決
    罪刑在案，應已無羈押必要」等語。經核其所提事由，並無
    法使其所犯販賣第二級毒品罪係最輕本刑為有期徒刑5年以
    上之重罪情形，以及本件應予羈押之必要性消滅，故被告聲
    請具保停止羈押，自難准許，應予駁回等語。
二、本件抗告意旨略以：抗告人即被告甲○○業經原審審結，並
    判處有期徒刑9年在案，因羈押期間遭逢父喪，無法送別父
    親，故懇請准予抗告人具保停止羈押以陪侍母親並處理家務
    云云。
三、經查：原審裁定認被告涉犯違反毒品危害防制條例第4條第2
    項等罪嫌，犯罪嫌疑重大，經法院認為有刑事訴訟法第101
    條第1項第1款、第3款之情形，且有羈押之必要經羈押及再
    延長羈押2月後，被告聲請具保停止羈押，惟羈押原因存在
    ，及羈押之必要性尚未消滅等情，業經原裁定詳述，並說明
    被告之家庭因素，尚非被告有無羈押必要之審酌事項，因而
    認為被告羈押原因尚未消滅，被告聲請具保停止羈押為無理
    由，據以駁回被告之聲請，經核並無違誤。抗告意旨徒憑己
    見，指摘原裁定不當，尚難認為有理由。況被告已於99年9
    月17日因另案入監執行，法院依法亦不得令其具保停止羈押
    ，是本件抗告，為無理由，應予駁回。
四、據上論結，應依刑事訴訟法第412 條，裁定如主文。
中    華    民    國    99    年    9     月    27    日
            刑事第二庭  審判長法  官  邱  顯  祥
                              法  官  張  國  忠
                              法  官  王  鏗  普
以上正本證明與原本無異。
不得再抗告。
                              書記官  詹  雅  婷
中    華    民    國    99    年    9     月    27    日

司法院資訊處製作；財團法人民間司法改革基金會備份。
